【裁判字號】    89,交上易,9
【裁判日期】    890229
【裁判案由】    過失傷害
【裁判全文】
臺灣高等法院花蓮分院刑事判決                      八十九年度交上易字第九號
    上訴人即被告  甲○○
    選任辯護人    林武順
右上訴人即被告因過失傷害案件，不服臺灣花蓮地方法院八十八年度交易字第八八號
中華民國八十八年十二月二十三日第一審判決 (起訴案號：臺灣花蓮地方法院檢察署
八十八年度偵字第一三九七號)，提起上訴，本院判決如左：
    主  文
原判決撤銷。
甲○○從事業務之人，因業務上之過失傷害人致重傷，處有期徒刑陸月，如易科罰金
以參佰元折算壹日。
    事  實
一、甲○○受僱於蔡金達所經營之「福隆葬儀社」擔任載運葬儀用品之司機，為從事
    駕駛業務之人。民國八十八年二月五日中午十二時四十分許，甲○○駕駛蔡金達
    所有車號ＨＵ—六四九九號載有葬儀物品自用小貨車，，沿花蓮縣花蓮市○○路
    （幹線道）由南往北方向行駛，途經中華路與中福路（支線道）交叉路口處，本
    應注意該處設有閃光黃燈，行駛時應減速慢行，而當時天候、路況良好，並無不
    能注意之情事，竟疏於注意，未減速慢行即貿然穿越上開路口，適有乙○○騎乘
    車號ＨＣＸ—九四六號重型機車，沿中福路由東往西行駛，亦疏未注意中福路口
    設有閃光紅燈，且應暫停讓行駛於幹道之甲○○先行即穿越前開路口，甲○○一
    時閃煞不及，右側車頭撞及乙○○及機車左側，致乙○○人車倒地，受到左足開
    放性骨折截肢而喪失左足之機能之重傷害及右肘骨折、左髖轉子間骨折之傷害。
    甲○○肇事後，在有偵查權之機關或公務員知悉前，主動向前來現場處理之花蓮
    縣警察局花蓮分局中華派出所警員周山倚坦承肇事，願受裁判而自首。
二、案經被害人乙○○訴由臺灣花蓮地方法院檢察署檢察官偵查起訴。
    理  由
一、訊據被告甲○○於原審及本院審理中，均供承於前揭時地因疏未減速慢行即穿越
    路口，致撞及乙○○傷重截肢，伊有過失之事實不諱，核與被害人乙○○於警訊
    及檢察官偵查中指述車禍之情節相符，且有道路交通事故調查報告表乙紙、現場
    照片十四幀、乙○○受傷截肢之照片四幀、台灣省立花蓮醫院診斷書影本乙紙可
    證。按閃光黃燈表示「警告」，車輛應減速接近，注意安全，小心通過，閃光紅
    燈表示「停車再開」，車輛應減速接近，先停止於交叉路口前，讓幹道車優先通
    行後，認為安全時，方得續行，道路交通標誌標線號誌設置規則第二百二十一條
    第一項定有明文，本件被告行經設有閃光黃燈路口未減速慢行即貿然行駛以致肇
    事，而車禍當時天候、路況良好，並無不能注意之情事，被告對本件車禍之發生
    有過失甚明，又被害人乙○○行經閃光紅燈路口未讓行駛於幹道之甲○○先行，
    亦與有過失，然無解於被告之過失責任，台灣省花東區車輛行車事故鑑定委員會
    鑑定結果亦同此認定，有鑑定意見書乙份附於偵查卷可參。又被害人因本件車禍
    受到截肢之重傷害，雖被告辯稱被害人原患糖尿病，惟被害人因本件車禍致其腳
    部受傷，而加速促成截肢之結果，被害人之重傷結果與被告之過失行為間仍無解
    於因果關係之存在甚明。綜上諸情，本件事證明確，被告犯行洵堪認定。
二、查被告甲○○受僱於福隆葬儀社擔任司機，於車禍時正執行業務載運葬儀物品欲
    前往喪家，為從事業務之人。核被告甲○○所為，係犯刑法第二百八十四條第二
    項後段業務過失致重傷罪。公訴意旨認被告係犯同條第二項前段之業務過失傷害
    罪嫌，尚有未洽，然社會事實同一，起訴法條應予變更。又被告肇事後留在現場
    於有偵查權之機關或公務員發現前主動坦承肇事接受裁判，有證人周山倚之證詞
    可稽，與自首之要件相符，應減輕其刑。原審因依上開法條論科，固無不合，惟
    原審審酌被害人乙○○因本件車禍受到截肢之傷害、於車禍之發生亦與有過失、
    被告駕車過失之程度、犯罪後坦承犯行、被告肇事迄今尚未與被害人達成和解等
    一切情狀，仍量處被告有期徒刑柒月，似嫌過重，按本件車禍被害人乙○○駕駛
    重型機車行經紅號誌路口，支線道車未暫停讓幹道線車先行，為肇事主因，被告
    駕駛小貨車行經閃黃號誌路口，未減速慢行，為肇事次因，且被告於肇事後即行
    自首，核其所犯過失程度及犯後態度，苟非因其前有過失致死罪被判處有期徒刑
    五月一案繫屬，應符合緩刑要件，被告上訴原審量刑過重，核有理由，爰綜合上
    旨，改判被告如主文所示之刑，並諭知易科罰金之折算標準，以勵自新。
據上論斷，應依刑事訴訟法第三百六十四條、三百六十九條、第三百條、刑法第二百
八十四條第二項後段、第六十二條前段、第四十一條、罰金罰鍰提高標準條例第一條
前段、第二條，判決如主文。
本案經檢察官翟光軍到庭執行職務。
中      華      民      國      八十九      年      二    月   二十九   日
                                    審判長法官   謝  志  揚
                                          法官   何  方  興
                                          法官   闕  銘  富
右正本證明與原本無異。
本件不得上訴。
                                        書記官   邱  廣  譽
中      華      民      國    八十九      年      二    月   二十九   日


司法院資訊處製作；財團法人民間司法改革基金會備份。
